【裁判字號】    92,交抗,1039
【裁判日期】    921231
【裁判案由】    聲明異議
【裁判全文】
臺灣高等法院臺中分院刑事判決                  九十二年度交抗字第一○三九號
    抗  告  人
    即受處分人  甲○○
右抗告人即受處分人因違反道路交通管理處罰條例聲明異議案件，不服臺灣彰化地方
法院中華民國九十二年十月三十日所為裁定（九十二年度交聲字第二五八號、第二六
一號、第二六三號），提起抗告，本院裁定如左：
    主      文
抗告駁回。
    理      由
一、本件抗告意旨略以：抗告人即受處分人甲○○，並非對警察機關執勤開立之處分
    書有意見，而係對監理機關追繳之裁罰提出異議，無法同意已經加倍數次之罰款
    仍一直加倍欲行追繳，國家所設定之追繳乃有其極限，參照道路交通管理處罰條
    例第六十五條之規定，況本件乃屬向法院訴伊現況之情形，請求斟酌准予分期繳
    付等語。
二、按汽車駕駛人，行車速度，超過規定之最高時速，或低於規定之最低時速者，處
    新臺幣一千二百元以上二千四百元以下罰鍰；另汽車行駛於高速公路或設站管制
    之道路，而不遵管制之規定者，處汽車駕駛人新臺幣三千元以上六千元以下罰鍰
    ，此道路交通管理處罰條例第四十條第一項及第三十三條第一項分別定有明文。
三、經查，本件受處分人於(1)民國八十九年五月五日十五時五分許，駕駛其所有車號
    Ｙ五─九八八三號自小客車在彰化縣縣一四一線Ｋ處因違反速限超速行駛（限
    速六十公里，經科學儀器測照時速七十五公里，超速十五公里），遭彰化縣警察
    局交通警察隊以八十九年五月二十五日彰警交相字第Ｉ00000000號舉發
    違反道路交通管理事件通知單（以下簡稱違規通知單）逕行舉發。(2)九十年五月
    十七日十六時五十八分許，駕駛上開車輛行經臺一線二一七公里處因違反速限超
    速行駛（限速七十公里，經測時速八十七公里，超速十七公里），經彰化縣警察
    局交通警察隊以九十年六月十一日彰警交相字第ＩＩ0000000號違規通知
    單逕行舉發。(3)九十年三月十五日十四時二十九分許，駕駛上開車輛行經國道一
    號二五一公里南向處超速行駛（限速一○○公里，經科學儀器測得時速一一八公
    里，超速十八公里），經內政部警政署國道公路警察局第四隊以九十年三月三十
    日公警局交字第ＺＤ0000000號違規通知單逕行舉發。受處分人對於為警
    舉發之違規事實並不否認，又有上揭違規通知單三份附卷可稽，足證受處分人確
    有前開超速行駛之違規行為無訛。雖受處分人請求予以分期繳付云云，惟交通違
    規罰鍰得否分期繳納，實屬處罰如何執行之問題，與受處分人所受原處分合法與
    否毫無牽涉，受處分人應另向執行機關申請，由執行機關依法辦理，並非本院所
    能逾權處理。從而原裁定認原處分機關援引首揭道路交通管理處罰條例第三十三
    條第一項、第四十條第一項，依上開三項違規事實分別裁處異議人即受處分人新
    臺幣二千一百元、二千一百元、六千元，並無違誤，原審法院審理其異議為無理
    由，而裁定駁回異議，經核亦無不當，受處分人抗告意旨仍執前詞，指摘原裁定
    不當，並無理由，應予駁回。
據上論斷，應依道路交通案件處理辦法第二十六條、刑事訴訟法第四百十二條，裁定
如主文。
中      華      民      國      九十二     年    十二     月   三十一   日
                                臺灣高等法院臺中分院刑事第六庭
                                      審判長法  官  李  文  雄
                                            法  官  邱  顯  祥
                                法  官  陳  秀  
右正本證明與原本無異。
不得再抗告。
                                            書記官  黃  禎  祥
中      華      民      國      九十三     年     一      月     二     日
                                                                        Ｒ


司法院資訊處製作；財團法人民間司法改革基金會備份。
